【裁判字號】    92,重訴,1
【裁判日期】    921202
【裁判案由】    毒品危害防制條例
【裁判全文】
臺灣臺東地方法院刑事判決                            九十二年度重訴字第一號
    公  訴  人  臺灣臺東地方法院檢察署檢察官
    被      告  戊○○
    指定辯護人  本院公設辯護人  甲○○
右列被告因毒品危害防制條例案件，經檢察官提起公訴（九十一年度偵字第一一一一
號），本院判決如左：
    主  文
戊○○販賣第一級毒品，處有期徒刑捌年，因販賣第一級毒品所得新臺幣陸佰元沒收
之，如全部或一部不能沒收時，以其財產抵償之。又連續販賣第二級毒品，處有期徒
刑柒年貳月，因販賣第二級毒品所得新臺幣貳仟伍佰元沒收之，如全部或一部不能沒
收時，以其財產抵償之。應執行有期徒刑拾貳年，販賣第一級毒品及第二級毒品所得
共計新臺幣參仟壹佰元沒收之，如全部或一部不能沒收時，以其財產抵償之。
    事  實
一、戊○○明知海洛因、安非他命分別係政府列管之第一級毒品、第二級毒品，不得
    非法持有、販賣，竟意圖營利，分別基於販賣第一級毒品之犯意及第二級毒品之
    概括犯意，販賣第一級毒品予丁○○及第二級毒品予己○○：
（一）丁○○（施用第一級毒品部分，業經本院另案判決確定）前於臺灣臺東看守所
      附設勒戒處所觀察勒戒時與戊○○認識，戊○○曾向其表示日後若有需要毒品
      ，可以電話聯絡向其購買，俟丁○○於臺灣岩灣技能訓練所（下稱岩灣技訓所
      ）擔任替代役男時，因一時毒癮難耐，遂於九十年十二月十六日晚上九時許，
      持0000000000號行動電話，撥打戊○○所有0000000000
      號行動電話，向其購買毒品，戊○○應允後，旋於同日晚上十時二十分許，騎
      機車抵達上開技訓所大門，以電話聯絡丁○○出所後，以新臺幣（下同）六百
      元之代價，販賣第一級毒品海洛因一小包（淨重○‧一二公克）及注射針筒乙
      支予丁○○，丁○○即將上開毒品及針筒藏放在其右腳布鞋內，惟因行跡可疑
      ，為大門勤務人員乙○○發覺，遂於丁○○入內返所時，通知當日戒護科代理
      科員涂智欽，當場在其右腳所穿鞋內查獲上開毒品一包（淨重○‧一二公克）
      及注射針筒一支。
（二）己○○（施用第二級毒品部分，業經本院另案判決確定）與戊○○係於臺東縣
      臺東市彼得堡遊藝場認識，其得知戊○○有販賣甲基安非他命，遂自九十一年
      二月間起至同年三月下旬止，以其住處之電話（○八九）三二○五四二號，撥
      打戊○○所有0000000000號行動電話，聯絡購買毒品事宜，雙方談
      妥後，由戊○○攜帶毒品前往己○○位於臺東縣臺東市○○街三號之住處，以
      每○‧四公克一千元之代價，先後販賣第二級毒品甲基安非他命予己○○二次
      ，價格分別為一千元及一千五百元，嗣因己○○欲北上，為避免途中遭警查獲
      毒品，乃於九十一年三月二十一日下午四時許，前往臺東縣臺東市○○路與中
      華路路口之統一便利商店，將其所購得之毒品以二小包之包裝（合計淨重一點
      三二公克）放置在包裹內，填寫寄件人姓名「陳光正」、收件人姓名「玟子」
      ，以宅急便之方式運送，使人不易察覺，惟因負責運送之臺東縣臺東市○○路
      二十號統一宅急便臺東分公司員工發現上開包裹無法運送，且經聯絡後實際上
      並無前揭寄件人及收件人，十分可疑，該公司經理丘雋猷即於同年三月二十三
      日下午六時三十分許，報警處理，竟發現上開包裹內有甲基安非他命二小包（
      合計淨重一‧三二公克），臺東縣警察局刑警隊員警並於同年月二十九日下午
      六時十五分許，見己○○至上開便利商店欲領取前開包裹，始因而循線查獲上
      情。
二、案經臺東縣警察局移請臺灣臺東地方法院檢察署檢察官偵查起訴。
    理  由
一、訊據被告戊○○固坦承(1)有於右揭時間接獲丁○○之電話後，騎車前往岩灣技訓
    所，在該所大門口旁交付丁○○注射針筒一支，及(2)曾與己○○聯絡毒品交易事
    宜，並曾先後交付毒品予己○○二次等情不諱，惟矢口否認有何販賣第一級毒品
    、第二級毒品之犯行，辯稱：(1)伊當時只是交付丁○○注射針筒一支，並未交付
    或販賣毒品；(2)伊與己○○係合資購買毒品云云，然查：
（一）按中華民國九十二年一月十四日修正通過之刑事訴訟法施行前，已繫屬於各級
      法院之案件，其以後之訴訟程序，應依修正刑事訴訟法終結之。但修正刑事訴
      訟法施行前已依法定程序進行之訴訟程序，其效力不受影響，修正刑事訴訟法
      施行法第七條之三定有明文。而所謂「其效力不受影響」，係指法院於修正之
      刑事訴訟法施行前，已依法踐行之訴訟程序（包含相關證據法則之適用），其
      效力不受影響之謂。茲查本院分別於九十二年三月十二日及同年七月二十九日
    進行調查程序時，就證人丁○○及己○○之警詢筆錄，均當庭向被告提示並告
      以要旨，且分別提訊證人丁○○、己○○到庭作證，並予被告當庭對上開證人
      詢問問題及表示意見之機會，被告除否認上開證人證述之內容外，亦均表示並
      無問題詢問證人等語；又指定辯護人即本院公設辯護人於傳訊上開證人之際，
      均在場保障被告權利，並對上開二名證人詢問問題，此觀本院上開訊問筆錄自
      明，是以，本院就上開程序已依法保障被告之權利，故而本件原已依法定程序
      調查之有關證人於警詢之證言，其效力應認不受影響，合先敘明。
（二）關於被告販賣第一級毒品部分：
   (1) 被告如何販賣第一級毒品海洛因予丁○○乙節，業據證人丁○○於警詢證稱：
      「（該被查獲持有注射針筒及一小包毒品是於何時？向何人購得的？購得價格
      多少？）是在二十一時四十分左右打行動電話0000000000，打給Ｅ
      Ｔ，價格新台幣六百元。」、「他（指被告）曾告訴我出去後如果要買毒品可
      打該電話即可買到。」、「ＥＴ是昨（十六日）日二十二時許用000000
      0000手機打我的行動電話說，已經到大門（岩灣技訓所）了，要我去拿毒
      品。我就依約前去拿，並把錢交給他」、「他騎機車在大門左側，並未下車，
      他將毒品交給我後就走了，我將毒品放在右腳鞋內就回所。」等語甚詳，且綽
      號「ＥＴ」之人即為被告乙情，亦據其於警詢中指認口卡片及偵查中指認本人
      無訛，此有警詢筆錄及九十一年八月十九日偵訊筆錄可參，證人丁○○與被告
      並無嫌隙，此為被告所自承，茍無斯情，證人丁○○自無任意誣攀而開罪於被
      告之必要；而證人丁○○向被告購買取得毒品後旋遭岩灣技訓所人員查獲持有
      第一級毒品之事實，亦經當時擔任岩灣技訓所之大門勤務人員乙○○及該所主
      任管理員（當時為戒護科代理科員）涂智欽分別於偵查中、本院調查時結證屬
      實。又扣案之白色粉末一小包（淨重零點一二公克），經送請法務部調查局鑑
      定結果，係海洛因，亦有該局九十一年二月八日調科壹字第二六○○○○一七
      ○號鑑定通知書一紙在卷可稽，此外，尚有通聯紀錄一份附卷足憑。
   (2) 證人丁○○雖於本院審理時改口證稱其被查獲之毒品係報到當日自行從家裡攜
      帶進所，並非向被告所購買云云，惟依證人丁○○證稱：「（日期？藏放在何
      處？）日期我忘記了，我放在皮包裡面，皮包我一直帶在身上，我沒有吸食，
      因為當時沒有針筒。」、「（針筒放在何處？）針筒我放在腳底，再把鞋子穿
      起來，因為針筒很細，我穿的是布鞋。」、「（你進所的時候，你是否有被搜
      身？）有的，但是沒有搜到。」、「（你是否一直將海洛英放在皮包中，並放
      置在身上？）是的。」、「（你返所的時候，管理員搜身時，在你身上何處查
      獲毒品？）在我腳底查獲的。」等語（見本院審判筆錄），觀其所述藏放位置
      ，若係屬實，則其甫行返所報到，並將毒品藏匿於身上之皮包，而未曾遭人查
      獲，顯見該處足以隱匿，何以其在報到翌日與被告見面之後，毒品卻立即改藏
      在其腳底下，而反於其向來之習慣？次者，證人丁○○被查獲之時間正值深夜
      ，任何人均不得擅自外出，且不論何時，入所之際，均應由該所人員檢查出入
      人員之身體及隨身攜帶之物件，此情亦經證人涂智欽證述在卷，證人丁○○為
      該所之替代役男，對此自無法諉為不知，其擅於深夜外出，已違反規定，返所
      之際又要面臨身體檢查，豈有可能自陷危險而將毒品，置放身上，反而容易被
      人查獲？本院再質以證人丁○○又證稱：「我本來是要叫被告帶我出去施打，
      ‧‧我在所內是在放皮包內，出去時，我是拿在手上，返所時，才藏在腳底的
      。」等語，然按諸常情，海洛因係政府加強查緝之毒品，一般人均藏之唯恐不
      及，施用之際才將之取出，本件若係證人丁○○自行攜帶外出施用，自應盡速
      覓妥地點施用後返所，以免引起注意，怎可能一出上開技訓所大門，即公然將
      毒品拿在手上招搖，又大費周章將之藏於腳底？綜上疑點，足徵證人丁○○於
      本院所述之證詞，係互相矛盾；再參以證人丁○○復證稱當時係將毒品與注射
      針筒放置在同一腳底，且針筒在上，毒品在下等語，衡之一般生活經驗，上開
      物品若非係同時藏放，當無以如此隱匿之方式，放置於同一處所，則被告既自
      承交付注射針筒一支予證人丁○○，應亦同時交付上開毒品，至為灼然，是證
      人丁○○證稱被告僅交付針筒一支云云，無非避重就輕迴護被告之詞，不足採
      信。
   (3) 再就證人丁○○證稱其係因被告不協助其逃兵，始將責任賴在被告身上云云，
      惟訊之被告供稱：「（你拿針筒給他，是否還有說甚麼話？）當時他只有說謝
      謝而已，後來晚上十一、二點他又打電話給我，說他被抓到了要逃兵，我認為
      我會多一條罪，我拒絕他。」等語，可知證人丁○○係遭人查獲後，才興起逃
      兵之念頭，要非其初始即要求被告協助其逃亡不成，才故意設詞誣陷被告，益
      見被告當時確係持同時毒品及針筒予證人丁○○，否則丁○○何須要求被告助
      其逃兵？再者，證人丁○○縱使被查獲持有、施用毒品，其罪責尚屬輕微，並
      不因為其是否供出販毒者係何人而有所不同；況本院遍閱本件各該筆錄內容，
      亦無證人丁○○係經警察要求配合查案，而以供出被告販毒得以減刑之處，是
      其證稱基於卸責，才供稱被告販毒云云，應係臨訟編撰之詞，不足為有利於被
      告之認定。
   (4) 復佐以被告於警詢中亦供稱當時有交付毒品予證人丁○○等語（見警卷第一頁
      ），經核與證人丁○○於警詢中所述相符，參以二分筆錄製作之時間相隔達三
      個月，且分別在不同時、地，由不同警員所製作，但就交付毒品之細節，二人
      之陳述竟然一致，足見被告於右揭時、地交付毒品予證人丁○○之事實，應堪
      認定；被告雖於偵查中隨即改稱僅交付針筒云云，然其與證人丁○○並非至親
      好友，證人丁○○一撥打電話，被告竟不顧時間已晚，即刻遵囑騎車前往，而
      只為交付注射針筒一支，此顯與常理不符，若非交付毒品獲利，被告何須急切
      往之？至被告辯稱其於警詢時頭腦不清云云，惟細繹上開警詢筆錄，被告對於
      警察之問話，回答內容清楚詳細，且明確否認販賣第一級毒品、第二級毒品，
      甚至辯稱僅係幫忙綽號「阿林」之朋友送去給丁○○云云，且於筆錄修改處逐
      一按捺指印，此見九十一年五月二日警詢筆錄即明，顯見被告當時並無意識不
      清之情況，否則其何以製作警詢筆錄，又如何極力否認販毒？是其執前開情詞
      置辯，應不足採信。
（三）關於被告販賣第二級毒品部分：
   (1) 被告如何販賣第二級毒品甲基安非他命予己○○乙節，亦據證人己○○於警詢
      證稱：「我所吸食、持有之第二級毒品安非他命是向綽號「阿弟」之戊○○所
      購買的，我是自九十年二月二十六日左右，以我家中之000-000000
      號電話打給他所持有之0000000000號行動電話，聯絡後他會到我現
      住地拿錢，拿到錢後，他就會去拿毒品來給我‧‧一千元約可購得零點四公克
      安非他命。」、「（你向戊○○購買安非他命最後一次是於何時、何地？）最
      後一次是九十一年三月十九日二十時許在我住的台東市○○街前交易的。」等
      語，核與被告迭於偵查中及本院調查時所供其於九十一年二月份、三月份共計
      交付二次第二級毒品甲基安非他命予己○○等語相符，至證人己○○雖曾於警
      詢中證稱向被告購買十餘次安非他命乙節，惟其嗣於本院調查及審理時均證稱
      共計購買二次，金額分別為一千元及一千五百元等語，故此部分應為有利於被
      告之認定，以販賣二次為準，金額共計二千五百元，為對被告有利；又證人己○○為警查獲後，經警於九十一年三月二十九日五上七時二十分許採集尿液，
      送檢驗結果，呈甲基安非他命陽性反應，有臺東縣衛生局煙毒麻醉藥品類委託
      檢驗結果通知書一紙在卷可稽，且扣案之白色結晶物二小包（一包淨重零點二
      五公克、一包淨重一點零七公克，合計淨重零點三二公克），經送請法務部調
      查局鑑定結果，係甲基安非他命，有該局九十一年十二月二十四日調科壹字第
      ○九一○○八二三○○○號鑑定通知書一紙附卷足憑，此外，並經證人即統一
      宅急便臺東分公司經理丘雋由於警詢證述無訛，復有通聯紀錄一份、宅急便會
      計聯影本一紙、監視器錄影帶之翻拍照片影本四張在卷可佐。
   (2) 證人己○○雖於本院審理時改口證稱其係與被告打電動玩具時，被告邀其合資
      購買，其二人才一起騎機車去買云云，然觀之被告與證人己○○之通聯紀錄，
      雙方聯絡之方式，均係由被告撥打證人己○○住處之電話，顯見其二人並非因
      在遊藝場打電動玩具臨時決定要合資購買毒品，否則其等何須以電話聯絡，直
      接相約即可；且毒品交易涉及犯罪，販賣毒品之刑責甚重，衡情均由買賣雙方
      親自交易，越少人知悉越好，倘若透過他人為之，則被警查獲之風險更大，且
      徒留不法證據，證人己○○自八十二年間起，即有多次施用麻醉藥品及第二級
      毒品之前科，此觀其前案紀錄表可知，其對上情豈有不知，縱使購買毒品，亦
      無須找人同行，而增加被發覺之危險；況證人己○○每次所購買之數量稀少、
      金額不大，顯無需集資始得購買或需有他人陪同在旁監督之情事；再者，證人
      己○○又證稱因伊不認識販毒者，才與被告合資購買等語，惟按一般毒品交易
      習慣，販毒者一向以綽號與人聯繫，買者往往亦無需知其真實姓名或年籍資料
      ，則證人己○○竟「因為」不認識販毒之人，而委託被告共同前往購買毒品，
      此顯與前開一般經驗法則有違，而且，彼等二人共同購買毒品之次數不止一次
      ，證人己○○倘若需用毒品，豈會每次均要被告陪同，此亦難令人置信，顯見
      證人己○○在本院所為之證述，係臨訟杜撰，事後迴護被告之詞。
   (3) 又依證人己○○所述：「（錢如何算？）第一次一人出一千元，第二次一人出
      一千五百元。」等語，而被告則辯稱：「（各出多少錢？）第一次一千元，第
      二次一千五百元。」、「（兩次各買多少安非他命？）第一次零點四或零點五
      公克，第二次零點六或零點七公克。」等語，互核其二人所述，其等共計合資
      購買二次，第一次共出資二千元，買到零點四或零點五公克之毒品，第二次共
      出資三千元，亦僅買到零點六或零點七公克，由此得知，二人出資之金額已達
      雙倍，買到之毒品卻反而減少一半，此顯與交易常情不符；再佐以證人己○○
      於本院調查時亦證稱：「（每次用量多少？）一次約一千元的量，約零點三到
      零點五公克。」等語，其一人平時施用之份量即需一千元之價格，而與被告共
      同購買時，相同之金額，卻只買到一半之份量，其竟無任何意見，還數度與被
      告合資購買，證人己○○並非智能障礙之人，豈會同意自損權益？益徵證人己○○於本院所為之證詞，顯屬虛妄，要係附和被告之說詞，委無足採。是證人
      己○○係向被告購買毒品，而非與被告合資購買等情，應堪認定。
   (4) 再訊之被告於警詢中辯稱其與己○○有口角糾紛云云，又於本院調查時先辯稱
      己○○有他自己的藥頭，如果己○○說實話，出去會被打，才故意誣陷伊云云
      ，又辯稱係伊欠錢不還，己○○才這樣說云云，辯解之內容前後不一，則被告
      與己○○之間是否確有恩怨，顯有疑議，縱使被告上開所述屬實，渠等之間亦
      非深仇大恨，證人己○○不至於以販賣毒品之重罪攀誣被告，是認證人己○○
      與警詢中所述，難認有何故意誣陷被告之嫌，應堪以採信。
（三）公設辯護人雖辯以：證人於警詢中之陳述並無證據能力乙節。然本件於刑事訴
      訟法修正前業已繫屬，本院依法踐行之訴訟程序，效力應認不受影響，已如前
      述；且按，被告以外之人於司法警察調查中所為之陳述，與審判中不符時，其
      先前之陳述具有較可信之特別情況，且為證明犯罪事實存否所必要者，得為證
      據，新修正刑事訴訟法第一百五十九條之二亦定有明文，查證人丁○○、己○○分別證述其等向被告購買毒品等情，係為證明本件犯罪事實所必要不可或缺
      ，而證人丁○○、己○○被查獲後，分別經臺東縣警察局臺東分局及臺東縣警
      察局刑警隊員警二度製作警詢筆錄（丁○○部分見警卷第四至六頁，己○○部
      分見本院九十一年易字第二四○號卷內九十一年三月二十九日及五月二十日警
      詢筆錄），證述之內容均前後相同，均一致證稱被告販毒之事實，且彼等又均
      證稱在警詢時並未曾受到刑求或不法侵害等語（丁○○部分見本院九十二年三
      月十二日訊問筆錄、己○○部分見本院同年七月二十九日訊問筆錄），足認上
      開二名證人於警詢中所為之證述，堪以採信；抑且，證人於案發之初之供述，
      較少權衡利害得失或受他人之干預，較之事後翻異之詞為可信，即所謂案重初
      供，故除非可證明其更異之詞與事實相符或其初供係虛偽者外，自不得任意捨
      棄初供於不採（最高法院著有八十三年度台上字第三二四三號判決意旨可供參
      照），是其二人在被警查獲後，尚屬自然反應而直接陳述，與事實相符，而無
      刻意捏造之情形；況且，證人丁○○、己○○自偵查起至本院調查時，均係與
      被告同時出庭應訊之情況下，渠等之心理難免因此有所影響，是其二人之證述
      ，不免多所更易，從而，證人丁○○、己○○在警詢尚未與被告有何接觸之機
      會時所為之證述，顯屬真實，是以，上開二名證人於警詢中所為之證詞，固與
      審判中所為之證述不符，惟其先前於警詢中之陳述，具有前述較可信之特別情
      況，堪認證人丁○○、己○○之警詢筆錄，自得採為證據，應無疑義。
（四）公設辯護人辯護意旨又稱：本件均未查獲任何電子磅秤、夾鏈袋、帳冊等販賣
      工具，難認被告有何販毒之行為等語，然有無電子磅秤或夾鏈袋等工具，與有
      無販賣毒品並無何必然關係，並非無電子磅秤即必無法估計販賣毒品之數量，
      被告之前既有施用毒品之習慣，此有臺灣高等法院被告全國前案紀錄表可參，
      被告由粉末或結晶物在袋中所佔體積粗略估計毒品重量應非難事；況且，毒品
      市場因法令明禁，交易混亂，往往有互通有無、為求「應急」而互相交易毒品
      之情，倘若被告所持有之毒品原即係以夾鏈袋分裝完畢，則無須再另以其他工
      具量秤或分裝，自無使用電子磅秤或夾鏈袋之必要，當無從查獲上開物品，是
      本件尚不能以未經查獲電子秤等販賣工具即謂被告並未有何販毒之行為，故前
      揭情形，尚不影響被告有販賣前開第一級毒品、第二級毒品之事實。
（五）末按，販賣毒品係違法行為，非可公然為之，亦無公定之價格，無論瓶裝或紙
      包，均可任意分裝增減分量，而每次買賣之價差，亦隨時依雙方資力、關係之
      深淺、需求之數量、來源是否充裕、販賣者是否渴求資金、查緝是否嚴緊、購
      買者被查獲時供述購買對象之可能性之風險評估等，而異其標準，非可一概而
      論，販賣之利得除經坦承及價量俱臻明確外，委難察得實情，販賣之人從價差
      或量差中牟利方式雖異，但其圖利之非法販賣行為則一，販賣海洛因、甲基安
      非他命等行為，事涉重典，苟無利潤可圖，被告殊無任意將海洛因及甲基安非
      他命讓與他人之可能，是被告雖否認有販賣第一級毒品海洛因、第二級毒品甲
      基安非他命之行為，但尚難執其辯詞遽行推翻已明確之前證，且被告與丁○○
      、己○○並非親人或好友，而就其交易之過程觀之，並無原價轉讓之可能，顯
      見被告係販賣海洛因、甲基安非他命圖利。是以，本案雖對被告之實際得利數
      額若干無法確定，然仍無解於其販賣海洛因之犯行。
（六）綜上所述，被告所辯，顯係事後卸責之詞，不足採信，本件事證明確，被告販
      賣第一級毒品、第二級毒品等犯行，堪以認定。
二、查海洛因係毒品危害防制條例第二條第二項第一款所規定之第一級毒品；安非他
    命則為同條項第二款所稱之第二級毒品，依法均不得持有、販賣。是核被告所為
    ，係犯毒品危害防制條例第四條第一項、第二項之販賣第一級、第二級毒品罪。
    其持有毒品海洛因或甲基安非他命之低度行為，應各被販賣各該毒品之高度行為
    所吸收，均不另論罪。又被告前開多次販賣甲基安非他命之犯行，時間緊接，方
    法相同，所犯係構成要件相同之罪名，顯係基於概括之犯意反覆為之，應依刑法
    第五十六條連續犯之規定，論以一罪，並加重其刑。被告所犯上開二罪，其犯意
    各別，行為互殊，應予分論併罰。再被告所犯販賣第一級毒品罪，法定刑為死刑
    或無期徒刑，然因其被警查獲販賣海洛因之次數僅有一次，且數量極少（淨重僅
    零點一二公克），販賣所得款項亦僅六百元，顯與一般走私毒品或長期販毒之所
    謂毒販大、中盤商有所不同，犯罪情節尚非重大，如予量處最輕本刑無期徒刑，
    依其情節，尚屬情輕法重，在客觀上非無可憫之處，參照大法官會議釋字第二六
    三號解釋之意旨，依刑法第五十九條規定，酌量減輕其刑，以符罪刑相當之原則
    。爰審酌被告販賣毒品，不僅危害他人之身體健康，更肇致鉅大之社會成本，及
    其犯罪之動機、目的、手段、販賣毒品之次數、所得之款項、犯罪後仍設詞推卸
    ，尚無悔意及檢察官求處被告販賣第一級毒品部分為無期徒刑及販賣第二級毒品
    部分為有期徒刑十年尚嫌過重等一切情狀，分別量處如主文所示之刑，並定應執
    行刑。又被告販賣第一級毒品海洛因予丁○○，得款六百元，另販賣第二級毒品
    予己○○二次，得款共計二千五百元，均應依毒品危害防制條例第十九條第一項
    之規定宣告沒收，如全部或一部不能沒收時，以其財產抵償之。至扣案之海洛因
    一小包（淨重零點一二公克）及注射針筒一支、安非他命二小包（合計淨重一點
    三二公克），分別在證人丁○○、己○○處查獲，因彼二人均涉施用第二級毒品
    案件，業經本院另案判決確定（丁○○部分，九十一年度訴字第一二八號；己○○部分，九十一年度易字第二四○號），查獲之毒品及注射針筒分屬其二人所有
    ，業由其二人所涉施用毒品案件另為銷燬及沒收之諭知，是以，上開第一級、第
    二級毒品及注射針筒一支自均不於本件另為沒收之諭知，併此敘明。
據上論斷，應依刑事訴訟法第二百九十九條第一項前段，毒品危害防制條例第四條第
一項、第二項、第十八條第一項前段、第十九條第一項，刑法第十一條前段、第五十
六條、第五十九條、第五十一條第五款，判決如主文。
本案經檢察官丙○○到庭執行職務
中      華      民      國    九十二    年     十二     月      二      日
                                  臺灣臺東地方法院刑事第二庭
                                         審判長法  官  蔡勝雄
                                               法  官  蔡世芳
                                               法  官  林卉聆
右正本證明與原本無異。
如不服本判決，應於判決送達後十日內向本院提出上訴狀。（須附繕本）
「切勿逕送上級法院」
                                               書記官  蘇  豫
中      華      民      國    九十二    年     十二     月      二      日
本案論罪科刑法條摘要：
毒品危害防制條例第四條第一項、第二項
製造、運輸、販賣第一級毒品者，處死刑或無期徒刑；處無期徒刑者，得併科新台幣
一千萬元以下罰金。
製造、運輸、販賣第二級毒品者，處無期徒刑或七年以上有期徒刑，得併科新台幣七
百萬元以下罰金。
毒品危害防制條例第十八條第一項前段
查獲之毒品及專供製造或施用毒品之器具，不問屬於犯人與否，均沒收銷燬之。
毒品危害防制條例第十九條第一項
犯第四條至第九條、第十二條、第十三條或第十四條第一項、第二項之罪者，其供犯
罪所用或因犯罪所得之財物，均沒收之，如全部或一部不能沒收時，追徵其價額或以
其財產抵償之。


司法院資訊處製作；財團法人民間司法改革基金會備份。
